臺灣苗栗地方法院民事小額判決　　　　　　 94年度苗小字第186號
原　　　告　乙○○○
被　　　告　甲○○
　　　　　　松生交通股份有限公司
右　一　人
法定代理人　丙○○
共　　　同
訴訟代理人　丁○○
上列當事人間請求侵權行為損害賠償事件，本院於民國94年7 月
5日 言詞辯論終結，判決如下：
    主  文
原告之訴駁回。
訴訟費用由原告負擔。
    事實及理由
壹、原告之聲明：被告應連帶給付原告新台幣（下同）32,175元
    。
貳、事實摘要：
一、原告方面：
（一）被告甲○○為被告松生交通股份有限公司（下稱松生公司
      ）之受僱人。被告甲○○於民國93年9 月2 日下午3 時40
      分許，駕駛車號為5J—875 號砂石車（下稱被告車輛），
      沿苗栗縣公館鄉○○路由大湖往公館方向行駛，行經大同
      路與忠孝路交岔路口右轉往忠孝路時，因駕駛不慎撞擊同
      向於大同路上，由原告所駕駛車號為MD—1833號自用小客
      車（以下簡稱系爭車輛），致原告之系爭車輛受損，經原
      告支出修車費用共64,350元，始將系爭車輛修復。又原告
      與被告甲○○應就車禍各負二分之一之責任，故請求被告
      連帶賠償原告32,175元。
（二）對被告抗辯所為之陳述：被告車輛原本直行偏左，被告並
      非行駛於路肩，而係靠道路右側行駛，當時被告車輛已偏
      左跨越雙黃線，原告判斷被告車輛要左轉，才從被告車輛
      右側超車，且被告車輛要右轉，也未打方向燈，原告不能
      判斷被告車輛要往右。且被告甲○○為職業司機，應有注
      意安全之義務，右轉時亦應看後視鏡注意後方有無來車。
二、被告方面：按汽車在雙向二車道行駛時，均應在遵行車道內
    行駛，除準備停車或臨時停車外，不得駛出路面邊線。汽車
    行駛至交岔路口不得超車，超車應自前車左側超車，道路交
    通安全規則第97條第1 項、第101 條第1 項分別定有明文。
    本件原告、被告甲○○均自大湖往公館方向行駛於兩線道之
    台六線，原告行駛在被告車輛之後，因被告車輛較大，車速
    較慢，沿路原告即數度按喇叭欲超車，至系爭交岔路口時，
    被告車輛要右轉，此時被告車輛因需較大空間右轉，故駛至
    系爭交岔路口中心處右轉，然原告等不及，竟從被告車輛右
    側之路肩超車，且車速過快，操控不當，致系爭車輛車頭提
    早進入被告車道，車身左側擦撞被告車輛之保險桿及車身右
    前角，兩車均有受損。而原告原行駛於被告車輛之後，理當
    循序待被告車輛轉彎後始續前進，豈可自右側路肩超車，且
    撞擊地係在被告車輛之車道上，足見本件車禍之過失責任應
    由原告負擔，被告甲○○駕駛已盡注意義務，對於原告違法
    超車無法預期。本件車禍經臺灣省竹苗區車輛行車事故鑑定
    委員會鑑定之結果，亦認被告甲○○並無過失，故原告之請
    求為無理由。
參、法院之判斷：
一、查原告主張被告松生公司之受僱人即被告甲○○於93年9 月
    2 日下午3 時40分許，駕駛被告車輛，沿苗栗縣公館鄉○○
    路由大湖往公館方向行駛，行經大同路與忠孝路交岔路口右
    轉往忠孝路時，與同向於大同路上，由原告所駕駛之系爭車
    輛發生碰撞，系爭車輛因而受損等情，業據其提出估價單為
    證，並經本院向苗栗縣警察局苗栗分局調閱本件道路交通事
    故調查表、現場圖、訊問筆錄核閱無誤，且為被告所不爭執
    ，自堪信為真實。
二、原告主張被告甲○○有駕駛疏失，有注意安全之義務，右轉
    時亦應看後視鏡注意後方有無來車等語，惟為被告所否認，
    並以前開情詞置辯。經查：
（一）被告甲○○與原告均沿公館鄉○○路由大湖往公館方向行
      駛，被告甲○○行經大同路與忠孝路交岔路口右轉往忠孝
      路時，原行駛於大同路、在被告車輛後方之原告自被告車
      輛右側超車，且駛出路面邊線，致兩車於交岔路口發生碰
      撞，撞擊處在被告車輛之右前車頭與系爭車輛之左前車門
      。且系爭車輛發生碰撞時已位於被告車輛之右前方等情，
      有道路交通事故現場圖及現場照片為憑，且為兩造所不爭
      。
（二）按汽車在雙向二車道行駛時，除準備停車或臨時停車外，
      不得駛出路面邊線。行經交岔路口，不得超車，道路交通
      安全規則第97條第1 項第4 款、第101 條第1 款分別定有
      明文。原告原行駛於被告車輛之後方，竟疏未注意前開交
      通安全規則之規定，於被告車輛已右轉往忠孝路時，竟駛
      出路面邊線且於交岔路口處超車至被告車輛之右前方，致
      二車發生碰撞，則原告顯有過失甚明。而本件經送臺灣省
      竹苗區車輛行車事故鑑定委員會鑑定結果，亦認為原告不
      得駛出路面邊緣，且在交岔路口超車不當為肇事原因，被
      告甲○○為前方車，路權優先，且措手不及，無肇事原因
      ，此有該會鑑定意見書在卷為憑。
（三）原告雖另主張被告車輛當時未打方向燈，不知其欲往右轉
      ，且被告車輛當時已向左跨越雙黃線，原告判斷被告車輛
      要往右，故從右邊超車等語，惟查，原告對於被告車輛未
      打方向燈且跨越雙黃線乙節，並未舉證以實其說，且被告
      車輛已進入交岔路口，原告依道路交通安全規則之規定，
      即不得超車，是原告之前開抗辯，並不足採。原告又主張
      被告甲○○有注意後方來車之義務，惟如前述，被告甲○
      ○為有路權之前方車，原告突自被告車輛右後方超車，為
      被告甲○○所不及注意，是原告主張被告甲○○違反注意
      後方來車之義務，亦不足採。
（四）綜上所述，本件車禍肇因於原告於交岔路口超車不當之行
      為，是原告主張被告甲○○駕車有過失乙節，即不足採。
三、從而，原告本於侵權行為之法律關係請求被告賠償修車費用
    32,175元，及法定遲延利息，為無理由，應予駁回。
四、據上論結，本件原告之訴為無理由，依民事訴訟法第436 條
    之23、第436條第2項、第78條，判決如主文。
中　　華　　民　　國　　94　　年　　7 　　月　　19　　日
                  苗栗簡易庭法　官　曾明玉
以上正本係照原本作成。
如對本判決上訴，須於判決送達後20日內向本院提出上訴狀。
中　　華　　民　　國　　94　　年　　7 　　月　　19　　日
                            書記官　劉依緹
